臺灣高等法院民事裁定　　　　　　　　　100年度再抗字第5號
聲　請　人　王滋林
上列聲請人因與相對人吳沃華、台中商業銀行股份有限公司間聲
明異議事件，對於中華民國99年12月21日本院99年度再抗字第42
號確定裁定聲請再審，本院裁定如下：
    主  文
聲請駁回。
聲請訴訟費用由聲請人負擔。
    理  由
一、按再審之訴，應於30日之不變期間內提起。前項期間，自判
    決確定時起算，判決於送達前確定者，自送達時起算，民事
    訴訟法第500條第1項、第2項分別定有明文。又裁定已經確
    定，而有第496條第1項或第497條之情形者，得準用本編之
    規定，聲請再審，民事訴訟法第507條亦有明定。且當事人
    以有同法第496條第1項第1款適用法規顯有錯誤之情形提起
    再審之訴，應認此項理由於裁判送達時當事人即可知悉，故
    計算是否逾30日之不變期間，應自裁判確定時起算，無同法
    第500條第2項但書再審理由知悉在後之適用（最高法院70年
    度台再字第212號判例意旨參照）。次按再審之訴，法院認
    無再審理由，判決駁回後，不得以同一事由，對於原確定判
    決或駁回再審之訴之確定判決，更行提起再審之訴，民事訴
    訟法第498條之1定有明文，此條規定依同法第507條規定，
    於聲請再審準用之。準此，再審之聲請，法院認無再審理由
    ，裁定駁回後，亦不得以同一事由對於原確定裁定或駁回再
    審聲請之確定裁定，更行聲請再審。
二、本件再審聲請意旨略以：聲請人非以同一事由聲請再審，本
    院99年度再抗字第42號、第29號、第13號、第6號及98年度
    再抗字第33號、98年度抗字第1554號確定裁定顯有適用民事
    訴訟法第498條之1錯誤之情事；而上開確定裁定均未優先適
    用土地法第34條之1第5項準用同條第4項之特別規定，顯有
    消極不適用法規之錯誤；且上開確定裁定均有適用修正前民
    法第828條第2項顯然錯誤之情事。又本院99年度再抗字第42
    號、第29號、第13號確定裁定理由中認聲請人本件聲請為無
    理由，卻未以判決駁回，而逕以裁定駁回，其適用民事訴訟
    法第502條第1項、第505條規定顯有錯誤等語，聲請再審。
三、經查，聲請人主張本院99年度再抗字第29號、第13號、第6
    號及98年度再抗字第33號、98年度抗字第1554號等確定裁定
    有適用法規顯有錯誤，而對之聲請再審部分，因本院上開確
    定裁定係分別於99年8月16日、99年6月8日、99年2月12日、
    99年1月14日、98年10月28日即已送達聲請人（見本院99年
    度再抗字第42號裁定理由一經調取上開確定裁定卷宗核對送
    達證書後之記載），則聲請人於100年1月26日復主張對該等
    確定裁定聲請再審，顯逾30日不變期間，揆諸前揭說明，聲
    請人此部分之再審聲請，即屬不合法，應予駁回。此外，聲
    請人前對本院99年度再抗字第29號確定裁定聲請再審，係以
    ：本院99年度再抗字第29號確定裁定有違反修正前民法第82
    8條第2項、土地法第34條之1第5項準用第4項、民事訴訟法
    第149條第1項等規定及最高法院79年度台上字第2249號判決
    ，且上開確定裁定適用民事訴訟法第502條第1項、第505條
    規定顯有錯誤云云，為其再審理由，經本院認為一部不合法
    、一部無理由，以99年度再抗字第42號裁定駁回後，茲聲請
    人仍以同一事由，對於該駁回再審聲請之確定裁定更行提起
    本件再審之聲請，自非合法，應予駁回。
四、據上論結，本件再審之聲請為不合法，爰裁定如主文。
中    華    民    國    100    年    4    月    25    日
                     民事第七庭
                         審判長法  官 鄭三源
                               法  官 梁玉芬
                               法  官 林玉珮
正本係照原本作成。
不得抗告。
中    華    民    國    100    年    4    月    25    日
                              書記官  廖月女